【裁判字號】    98,上訴,877
【裁判日期】    980630
【裁判案由】    違反毒品危害防制條例
【裁判全文】
臺灣高等法院高雄分院刑事判決         98年度上訴字第877號
上  訴  人
即  被  告  甲○○
上列上訴人因違反毒品危害防制條例案件，不服臺灣屏東地方法
院98年度訴字第332 號中華民國98年5 月1 日第一審判決（起訴
案號：臺灣屏東地方法院檢察署97年度偵字第2958號），提起上
訴，本院判決如下：
     主  文
上訴駁回。
     理  由
一、按不服地方法院之第一審判決而上訴者，應向管轄第二審之
    高等法院為之。上訴書狀應敘述具體理由。第二審法院認為
    上訴書狀未敘述理由或上訴有第362 條前段之情形者，應以
    判決駁回之，刑事訴訟法第361 條第1 項、第2 項、第367
    條前段定有明文。又上訴意旨僅漫指原判決認定事實錯誤，
    或為事實上之爭執，自非以判決違法為上訴理由，必須指出
    原審根據某種證據而為事實之認定係屬違法，即對原審之適
    用證據法則加以指摘，始係以判決違法為其上訴理由。故如
    僅單純否認犯罪，乃屬空泛而非具體理由，自不待言（參見
    最高法院民國71年3 月2 日，71年度第3 次刑事庭會議決議
    ）。
二、本件上訴人即被告甲○○經原審論以施用第一級毒品罪，共
    3 罪，各罪均判處有期徒刑7 月，並定其應執行刑為有期徒
    刑1 年。已經綜合全案之證據，並以被告甲○○於警詢、偵
    查及原審審理中坦承不諱，以及被告甲○○為警於在97年7
    月24日所採集之尿液，經屏東縣政府警察以台灣尖端先進生
    技醫藥股份有限公司之檢驗快速篩檢試劑檢驗後，再送台灣
    檢驗科技股份有限公司檢驗之送驗結果，均呈嗎啡陽性反應
    ，此有台灣檢驗科技股份有限公司97年6 月16日、編號KＺ00
    0000000000號濫用藥物尿液檢驗報告、屏東縣政府警察局毒
    品案件涉嫌人尿液採證編號姓名對照表、尿液初步檢驗報告
    單各1 紙、初步檢驗照片2 幀在卷可證而為論斷，在客觀上
    並無不當之處。上訴人雖於民國98年5 月18日上訴期間屆滿
    前，具狀提起上訴，並於98年6 月4 日補提出上訴理由狀。
    但上訴理由狀僅空言否認其於97年4 月中旬某日10時許，在
    屏東縣里港鄉○○村○○路21之66號住處2 樓房間內；以及
    於97年4 月底某日15時許，在上揭住處2 樓房間內，施用第
    一級毒品海洛因之行為云云；僅表示自己於警詢中之筆錄係
    因誤信而陳述不實，並未敘述原審判決所根據之何種證據而
    為事實之認定係屬違法，此有上訴狀、上訴理由狀在卷可按
    。揆之上開規定，上訴人之上訴顯屬違背法律上之程式，應
    由本院依同法第367 條前段、第372 條規定，不經言詞辯論
    ，逕行判決如主文。
三、被告甲○○被訴於97年7 月24日15時許，在屏東縣里港鄉○
    ○村○○路21之66號住處2 樓房間內，施用海洛因1 次部分
    ，已經原審判決確定。
中    華    民    國    98    年    6     月    30    日
                  刑事第五庭    審判長法  官  曾永宗
                                      法  官  王伯文
                                      法  官  任森銓
以上正本證明與原本無異。
如不服本判決應於收受本判決後10日內向本院提出上訴書狀，其
未敘述上訴理由者，並得於提起上訴後10日內向本院補提理由書
狀（應附繕本）「切勿逕送上級法院」。
中    華    民    國    98    年    6     月    30    日
                                      書記官  廖素珍


司法院資訊處製作；財團法人民間司法改革基金會備份。
